臺灣高等法院臺中分院民事裁定
111年度抗字第374號
抗  告  人  胡志光  
上列抗告人因與相對人洪文芸間假扣押事件，對於中華民國111
年7月14日臺灣苗栗地方法院裁定（111年度全字第28號）提起抗
告，本院裁定如下：
    主  文
抗告駁回。
抗告訴訟費用由抗告人負擔。
    理      由
一、本件相對人聲請意旨略以：伊出售所有坐落苗栗縣○○鎮○○段
    000地號、○○段○○○○段0000地號土地及其上○○段○○○○段0000
    建號建物（下稱系爭房地）予抗告人，並簽立不動產買賣契
    約（下稱系爭契約），約定買賣價金新臺幣（下同）3620萬
    元，伊已依約於民國110年5月27日將系爭房地所有權移轉登
    記予抗告人，抗告人亦於同年7月10日占有系爭房地，抗告
    人即應付清買賣價款。惟抗告人尚有尾款100萬未匯入履約
    保證專戶，且該專戶應撥付伊買賣價金2393萬992元予伊，
    抗告人拒絕撥付，伊除得請求給付上開買賣價金外，尚得請
    求抗告人給付遲延利息及按日1萬8100元計算之違約金。抗
    告人除試圖變賣伊所有留置於系爭房地內之家電設備外，並
    意圖出售系爭房地，顯有變賣、隱匿財產之情形，致伊之債
    權有日後不能執行或甚難執行之虞。伊願供擔保以補釋明之
    不足，請准對抗告人之財產於600萬元之範圍內為假扣押等
    語。
二、原裁定命相對人供擔保後，准對於抗告人之財產於600萬元
    之範圍內，予以假扣押。抗告人不服，提起本件抗告，抗告
    意旨略以：系爭買賣契約約定如就契約之履行發生爭議，履
    保機構應暫停撥付款，因相對人提起訴訟，始未付款，伊並
    無違約，自無須支付違約金，且伊既已匯入3520萬元價金於
    履保專戶，即無不能執行或甚難執行之情形，相對人未能釋
    明假扣押之請求及原因，原裁定准予假扣押，顯有違誤，求
    予廢棄，並駁回相對人之聲請等語。
三、按債權人聲請假扣押，就假扣押之請求及原因，應提出可使
    法院信其主張為真實之證據以為釋明，如經釋明而有不足，
    法院仍得命供擔保以補其釋明之不足，而准為假扣押，此觀
    民事訴訟法第526條第1項、第2項規定即明。所謂請求之原
    因，係指債權人金錢請求或得易為金錢請求之發生緣由（同
    法第522條第1項）；假扣押之原因，則指有日後不能強制
　　執行或甚難執行之虞（同法第523條第1項）；所謂不能強
　　制執行，如債務人浪費財產，增加負擔，或就其財產為不利
    益之處分，將成為無資力之情形等是也。所謂恐難執行，如
    債務人將移住遠方或逃匿是也。而所謂釋明，乃當事人提出
    之證據可使法院得薄弱之心證，信其事實上之主張大概為如
    此，即為已足。至本案訴訟之實體上理由是否正當，非屬假
    扣押程序所得審究。 　　
四、相對人主張抗告人應支付買賣價金2393萬992元、遲延利息
    及違約金等情，業據提出系爭房地登記第二類謄本及系爭契
    約與民事起訴狀等影本為憑。至於相對人得否請求給付，及
    抗告人是否給付遲延，乃本案請求有無理由，非假扣押之保
    全程序所能審酌，堪認相對人就假扣押之請求已為相當之釋
    明。
五、相對人主張抗告人試圖變賣其所有留置於系爭房地內之家電
    設備外，並意圖出售系爭房地等情，亦經提出臉書網頁截圖
    、系爭房地出售網頁資料為證，足見抗告人已有出售系爭房
    地、家具設備等財產處分行為之虞，且不動產一旦變現，極
    為容易藏匿，堪認相對人已就抗告人有變賣或隱匿財產行為
    之假扣押原因為相當之釋明。
六、綜上，相對人已就本件假扣押之請求及假扣押之原因有所釋
    明，復陳明願供擔保以補釋明之不足，原裁定准相對人於供
    擔保後，得對抗告人之財產於600萬元範圍內予以假扣押，
    核無不合，抗告意旨指摘原裁定不當，求予廢棄，為無理由
    。
七、據上論結，本件抗告為無理由，爰裁定如主文。 
中　　華　　民　　國　　111 　年　　9 　　月　　30　　日
　　　　　　　　　　　　民事第九庭
　　　　                    審判長法　官  高金枝
　　　　                          法　官  楊國精
　　　　                          法　官  林慧貞
正本係照原本作成。
再為抗告應以適用法規顯有錯誤為理由。
如不服本裁定，應於收受送達後10日內向本院提出抗告書狀（須
按他造人數附具繕本）並繳納抗告裁判費新臺幣1,000元整，並
同時委任律師或具有律師資格之關係人為代理人。
因疫情而遲誤不變期間，得向法院聲請回復原狀。
　　　　                          書記官  廖次芬
中　　華　　民　　國　　111 　年　　9 　　月　　30　　日